臺灣高等法院臺南分院刑事判決　　 96年度上更(一)字第240號
上　訴　人
即　被　告　甲○○
　　　　　　　　　　號
上列上訴人因違反槍砲彈藥刀械管制條例案件，不服臺灣雲林地
方法院九十三年度訴字第四一一號中華民國九十三年八月十七日
第一審判決（起訴案號：臺灣雲林地方法院檢察署九十三年度偵
字第二二二０號），提起上訴，判決後經最高法院發回更審，本
院判決如下：
    主  文
原判決撤銷。
甲○○未經許可持有空氣槍，累犯，處有期徒刑壹年貳月，併科
罰金新台幣參萬元，罰金如易服勞役，以新台幣壹仟元折算壹日
。減為有期徒刑柒月，併科罰金新台幣壹萬伍仟元，罰金如易服
勞役，以新台幣壹仟元折算壹日。扣案之二氧化碳空氣長槍（槍
枝管制編號：0000000000）壹支、二氧化碳金屬動力
氣壹瓶、金屬子彈發射套壹枚均沒收之。
    事  實
一、甲○○曾於民國（下同）八十八年因公共危險及過失傷害等
    案件，經臺灣雲林地方法院分別判處有期徒刑五月、五月，
    定應執行刑為有期徒刑八月確定，於八十九年二月十六日易
    科罰金執行完畢。詎其猶不知悔改，於九十三年二月間某日
    ，在雲林縣虎尾鎮中正國小對面夜市之貨櫃屋，向乙○○（
    經不起訴處分確定），以新台幣（下同）一萬一千多元之價
    格，購得具殺傷力之二氧化碳空氣長槍一支（槍枝管制編號
    ：0000000000）、二氧化碳金屬動力氣一瓶、金
    屬子彈發射套一枚，其即未經許可持有上開空氣長槍，並藏
    放於家中。嗣於九十三年五月十八日晚間七時十分許，在雲
    林縣斗南鎮○○里○○路十五號前，車牌號碼５Ｍ─４３７
    ９號自小客車內，為警查獲，並扣得二氧化碳空氣槍一支、
    二氧化碳金屬動力氣一瓶、金屬子彈發射套一枚及ＢＢ彈一
    包。
二、案經雲林縣警察局斗南分局報請臺灣雲林地方法院檢察署檢
    察官偵查起訴。
    理  由
一、認定犯罪事實所憑之證據及理由：
（一）上訴人已於原審坦承犯行並有槍枝扣案：
      上訴人即被告甲○○經傳喚未到庭陳述意見，然其於原審
      審理時已坦承犯行，且上訴人確有於上揭時地持有具殺傷
      力之二氧化碳空氣長槍一支（槍枝管制編號：00000
      00000）、二氧化碳金屬動力氣一瓶、金屬子彈發射
      套一枚之事實，並有二氧化碳空氣長槍一支、二氧化碳金
      屬動力氣一瓶、金屬子彈發射套一枚，經扣案可證。
（二）扣案槍枝經鑑定具殺傷力：
      上開二氧化碳空氣長槍經內政部警政署刑事警察局鑑定結
      果，認係玩具空氣長槍，以外接中型鋼瓶內氣體為發射動
      力，經試射，其發射物之單位面積動能分別為四十七．六
      八、四十七．六八、四十八．二一焦耳＼平方公分。而據
      日本科學警察研究所之研究結果，彈丸單位面積動能達二
      十焦耳＼平方公分即足以穿入人體皮肉層，是上述空氣長
      槍一枝，具有殺傷力，亦有該局九十三年六月七日刑鑑字
      第０九三０一０九九八八號槍彈鑑定書一份在卷可稽。
（三）槍枝應係向乙○○購買無誤：
    1.上訴人於警詢之初即供以：槍枝係向二等兵遙控模型玩具
      店購買，二等兵遙控模型玩具店原先設在虎尾鎮○○路○
      段二四六號，我到該址發現已停業，但門口仍然貼有二支
      聯絡行動電話（0000000000、0000000
      000），我經過電話聯絡老闆（不詳身分）叫我至虎尾
      鎮○○路中正國小前（夜市場）貨櫃屋購買等語，並帶同
      警員前往勘查（見警卷九十三年五月十九日第二次警詢筆
      錄）；於原審並提出該二等兵遙控模型玩具店之店面及招
      牌照片六張為憑（原審卷第三十六、三十七頁）。
    2.經查，證人乙○○於雲林縣虎尾鎮○○路○段二四六號有
      經營二等兵模型玩具店，另於雲林縣虎尾鎮○○路夜市場
      （中正夜市貨櫃屋）有經營二等兵模型玩具店分店，而0
      000000000號行動電話為乙○○所申請，而00
      00000000號則為其太太申請，均供乙○○所經營
      之事業使用之事實，業經乙○○到庭結證屬實（見本院卷
      第四十六至四十八頁），並有台灣大哥大查詢資料一份附
      卷可資佐證（見本院卷第十五頁），另有警察搜索之犯罪
      時地一覽表在卷足徵（見調卷之九十三年度偵字第四二五
      九號偵查卷移送報告書）。
    3.上訴人被查獲後經向警方檢舉，警方亦申請搜索票，在中
      正夜市貨櫃屋分店查獲模型瓦斯長槍一支，另在雲林縣虎
      尾鎮○○路○段二四六號二等兵模型玩具店查獲加長型瓦
      斯模型槍一支、模型瓦斯手槍二支（見調卷之九十三年度
      偵字第四二五九號偵查卷之警卷及偵查卷）。
    4.乙○○雖證稱：伊雖有出售模型瓦斯長槍，但均不具殺傷
      力，且未出售被扣案同類型之模型瓦斯長槍，伊絕未出售
      扣案之模型瓦斯長槍給上訴人云云。然查，若非上訴人確
      係向乙○○購買扣案之槍枝，上訴人又因何得知被告在虎
      尾鎮○○路○段二四六號之店停業後，門口貼有0000
      000000、0000000000之行動電話，更知
      道乙○○在中正夜市貨櫃屋另有據點。且若非確有其事上
      訴人焉有告知警方去搜索之理？參以乙○○雖稱夜市貨櫃
      屋在經營遙控飛機之教學，無模型槍枝，然而警方卻在該
      處查獲模型瓦斯長槍一支，已如前述，足見乙○○確有出
      售扣案之之槍枝給上訴人之事實。雖乙○○經檢察官以罪
      嫌不足處分不起訴（見九十三年度偵字第四二五九號不起
      訴處分書），然此不起訴處分並不影響本院認為槍枝確係
      乙○○所出售之判斷。
    5.綜上，上訴人被查獲之槍枝應係向乙○○購買無誤。
二、對於被告辯解不採之理由：
    上訴人於偵查中辯稱：不清楚該槍枝有無殺傷力，於本院前
    審亦否認知悉購買之槍枝具殺傷力云云。然查：
    1.上訴人於警詢時已自承購買此槍之用意在「打鳥」，並稱
      被查獲三天前有打過斑鳩，斑鳩中彈後低飛行約二十公尺
      落地（見警卷第二、三頁），於偵查中更坦承打過幾次小
      鳥，一次約打十幾隻（見偵查卷第五頁）。由上訴人承認
      購買槍枝之用意在打小鳥，且打過十幾隻，顯然其購買時
      縱未清楚知悉槍枝殺傷力之程度，然而應知悉槍枝之威力
      不小，且有殺傷力才合乎其可打下小鳥之要求。
    2.上訴人願意『花費上萬元』之價錢購買模型槍，甚至上訴
      人至二等兵遙控模型玩具店本店停業，仍依循電話去貨櫃
      屋交易，況上訴人於原審時亦坦承檢察官起訴認為被告認
      知槍枝具殺傷力之事實，顯見其對槍枝具殺傷力應有所認
      知及意欲。
    3.依上所述，上訴人於原審自白後又於本院前審審理中辯稱
      不知上開空氣長槍有殺傷力云云，純係飾卸之詞，不足採
      信，本件事證明確，被告之犯行應堪認定。
二、論罪科刑：
（一）論罪：
    1.核被告甲○○所為，係犯槍砲彈藥刀械管制條例第八條第四
      項未經許可持有空氣槍罪。
    2.被告於八十八年因公共危險及過失傷害等案件，經臺灣雲
      林地方法院分別判處有期徒刑五月、五月，並定應執行刑
      為有期徒刑八月確定，於八十九年二月十六日易科罰金執
      行完畢，有其臺灣高等法院被告全國前案紀錄表一份在卷
      可按。被告於有期徒刑執行完畢後，五年內再犯本件有期
      徒刑以上之罪，且所犯公共危險罪屬刑法第一百八十五條
      之三之罪，為故意犯，應依修正後之刑法第四十七條第一
      項，論以累犯，並加重其刑。
    3.本件被告上開犯罪時間在九十六年四月二十四日以前，其
      所犯之罪合於中華民國九十六年罪犯減刑條例第二條第一
      項第三款之規定，應予減宣告刑二分之一。
（二）新舊法比較：
    1.被告行為後，刑法及配套之刑法施行法、罰金罰鍰提高標
      準條例均經修正，自九十五年七月一日生效施行，關於累
      犯，於有期徒刑執行完畢後五年內，故意再犯本件有期徒
      刑以上之罪，不論依修正前之刑法第四十七條或修正後之
      刑法第四十七條第一項之規定，均構成累犯，對被告而言
      並無有利或不利之情形，不生新舊法比較之問題，應逕依
      現行刑法第四十七條第一項規定，論以累犯，並加重其刑
      （最高法院九十五年度台上字第五五八九號判決參照）。
    2.按被告於犯罪時，刑法第四十二條第二項前段規定：「易
      服勞役以一元以上三元以下折算一日。」又依當時之易服
      勞役折算標準，為修正前罰金罰鍰提高標準條例第二條前
      段規定，就其原定數額提高為一百倍折算一日，則本件被
      告行為時之易服勞役折算標準，應以銀元三百元折算一日
      ，即新台幣九百元折算一日。惟依九十五年七月一日修正
      公布施行之刑法第四十二條第三項前段規定：「易服勞役
      以新台幣一仟元、二仟元或三仟元折算一日。」比較修正
      前後之易服勞役折算標準，以修正後之規定，較有利於被
      告，則應依刑法第二條第一項但書規定，適用裁判時即修
      正後之刑法第四十二條第三項前段規定，定其折算標準。
（三）科刑：
    1.原審認被告犯罪證明確，予以論罪科刑，固非無見。惟查
      ：本件犯罪時間在九十六年四月二十四日以前，合於中華
      民國九十六年罪犯減刑條例之規定，依法應予以減刑，原
      審未及審究，尚有未合，應撤銷改判。
    2.爰審酌被告購買上開槍枝之目的係在揮趕柚子園中之斑鳩
      ，持有期間並未持以犯案或向他人炫耀，顯見被告尚非兇
      殘之人，犯後坦承犯行，深具悔意，犯後態度良好等一切
      情狀，量處有期徒刑一年二月，併科罰金新台幣三萬元，
      ；減為有期徒刑七月，併科罰金新台幣一萬五千元，並就
      罰金部分諭知易服勞役之折算標準，以資懲儆。又扣案之
      二氧化碳空氣長槍一支、二氧化碳金屬動力氣一瓶及金屬
      子彈發射套一枚為違禁物，應依刑法第三十八條第一項第
      一款宣告沒收。至扣案之ＢＢ彈一包，為直徑六ｍｍ之塑
      膠彈丸，並無殺傷力，爰不另為沒收之宣告。
三、被告經合法傳喚，無正當理由不到庭，爰不待其陳述逕行判
    決。
據上論斷，應依刑事訴訟法第三百六十九條第一項前段、第三百
六十四條、第二百九十九條第一項前段、第三百七十一條，槍砲
彈藥刀械管制條例第八條第四項，刑法第二條第一項前段，第十
一條前段、第四十七條、第四十二條第三項前段，中華民國九十
六年罪犯減刑條例第二條第一項第三款、第七條，判決如主文。
本案經檢察官范文豪到庭執行職務。
中　　華　　民　　國　　96　　年　　8 　　月　　8　　日
              刑事第六庭  審判長法　官  蔡  崇  義
                                法　官  曾  文  欣
                                法　官  杭  起  鶴
以上正本證明與原本無異。
如不服本判決，應於收受本判決後十日內向本院提出上訴書狀。
其未敘述上訴理由者並得於提起上訴後十日內向本院補提理由書
狀（均須按他造當事人之人數附繕本）「切勿逕送上級法院」。
　　　　　　　　　　　　　　　　書記官  陳  明  芬
中　　華　　民　　國　　96　　年　　8 　　月　　8　　日
附錄論罪科刑法條：
槍砲彈藥刀械管制條例第八條第四項：
未經許可，持有、寄藏或意圖販賣而陳列第一項所列槍枝者，處
一年以上七年以下有期徒刑，併科新台幣七百萬元以下罰金。
